臺灣高等法院高雄分院刑事判決　　　　　　　　　九十三年度上更(二)字第三九號
　　上　訴　人　乙○○
　　即　被　告
　　選任辯護人　吳春生
　　　　　　　　吳俊昇
右上訴人因違反槍砲彈藥刀械管制條例案件，不服臺灣屏東地方法院八十七年度訴字
第六二八號中華民國八十七年十月十六日第一審判決（起訴案號：臺灣屏東地方法院
檢察署八十七年度偵字第三七六０號），提起上訴，經判決後，由最高法院第二次發
回更審，本院判決如左：
      主  文
原判決撤銷。
乙○○無罪。
     理  由
一、公訴意旨略以：被告乙○○於民國八十六年初，未經許可，以新台幣（下同）二
    千元之代價透過郵購方式購得具殺傷力之金屬玩具手槍一支（槍枝管制編號00
    00000000）、子彈六發而無故持有，將之置於其屏東縣竹田鄉○○村○
    ○路六之二號住處；嗣於民國八十七年六月二日上午十一時三十分許，經警在上
    址查獲，因認被告乙○○涉有槍砲彈藥刀械管制條例第十一條第四項、第十二條
    第四項之未經許可持有可發射子彈具殺傷力之槍、彈罪嫌云云。
二、本件公訴人認被告乙○○涉有前述槍砲彈藥刀械管制條例犯行，係以被告自白持
    有上開槍、彈，而該玩具手槍經送請內政部警政署刑事警察局鑑定結果，認係由
    仿ＷＡＬＴＨＥＲ廠半自動手槍製造之金屬玩具手槍，將槍管內阻鐵車通改造而
    成之改造手槍，機械性能良好，可擊發適用子彈，認具殺傷力，有該局八十七年
    七月十八日刑鑑字第五０八一三號鑑驗通知書一紙在卷足憑，為其主要論據；經
    訊據上訴人即被告乙○○固不諱言於前開時、地，為警查獲上述改造之玩具手槍
    一支、子彈六發之事實，惟辯稱：該被查扣之槍枝之槍管內有螺絲固定在中空部
    位，並無法發射子彈，有膛炸可能，另子彈六發係空彈殼，均無殺傷力，是我送
    給小孩當玩具玩的等語。
三、按犯罪事實應依證據認定之，無證據不得認定犯罪事實；又不能證甲被告犯罪者
    ，應諭知無罪之判決，刑事訴訟法第一百五十四條第二項、第三百零一條第一項
    分別定有甲文。又刑事訴訟法第一百五十六條第二項規定被告雖經自白，仍應調
    查其他必要之證據，以察其是否與事實相符，立法之目的乃欲以補強證據擔保自
    白之真實性；亦即以補強證據之存在，藉之限制自白在證據上之價值。而所謂補
    強證據，則除指該自白本身外，其他足資以證甲自白之犯罪事實確具有相當程度
    真實性之證據而言，雖其所補強者，非以事實之全部為必要，但亦須因補強證據
    與自白之相互利用，而足使犯罪事實獲得確信者，始足當之（最高法院七十四年
    台覆字第一○號判例參照）；經查被告於警、偵訊時固自白於前述時間以二千元
    郵購並持有上述手槍、子彈為警查獲之事實，並有搜索票，搜索扣押筆錄影本附
    卷，及該改造之玩具手槍一支、子彈六發扣案可佐，該改造之玩具手槍，經送請
    內政部警政署刑事警察局鑑定結果，固認係由仿ＷＡＬＴＨＥＲ廠半自動手槍製
    造之金屬玩具手槍，將槍管內阻鐵貫通改造而成之改造手槍，機械性能良好，可
    擊發適用子彈，具殺傷力，有該局八十七年七月十八日刑鑑字第五０八一三號鑑
    驗通知書一紙在卷足憑，然另扣押之子彈六發係空彈殼，亦經扣押物品清單載述
    甲確（偵查卷第九頁），被告於原審已辯稱不知該改造之玩具手槍具殺傷力（見
    原審卷第十四頁），於本院前審另辯稱：內政部警政署刑事警察局鑑定查扣之槍
    枝結果，雖認機械性能良好，可擊發適用子彈，具有殺傷力，但該局並未實際試
    射，而查扣之槍枝之槍管內有螺絲固定在中空部位，並無法發射子彈，有膛炸可
    能，請求再送其他機關鑑定等語（見本院上更一卷第五十二頁），經本院再將該
    改造之玩具手槍，送請法務部調查局鑑定，卻認「一、該槍枝係仿ＷＡＬＴＨＥ
    Ｒ廠PPK／S7.65mm型號，由金屬材質製成，以打擊底火方式發射之遊戲槍械，該
    槍槍管於彈膛前端原有一螺絲將槍管與槍身聯結固定，並垂直伸入槍管中可防阻
    彈頭通過，送鑑時已遭拆除，使槍管完全貫通。二、槍枝送鑑時槍管與槍身脫離
    ，惟機械性能尚好，仍能射擊，又該槍槍管內部於前端約1、8mm處有一中偏下約
    5mm孔徑之阻鐵，此裝置亦能有效阻礙彈頭通過，認送鑑槍枝應不具殺傷力」，
    有該局九十三年三月十七日調科參字第09300105090號鑑定通知書一紙在卷足憑
    ，顯見被告所辯內政部警政署刑事警察局鑑定並未實際試射，該槍枝之槍管內有
    螺絲固定在中空部位，並無法發射子彈等情，尚堪採信，應以法務部調查局之鑑
    定為可採，則被告持有扣押之槍、彈，既不具殺傷力，非屬槍砲彈藥刀械管制條
    例四條第一項第一款、第二款之槍砲、彈藥，被告持有自不成立同法第十一條第
    四項、第十二條第四項之罪，是本件要屬不能證甲被告犯罪。
四、原審未為詳察，遽為被告乙○○科刑之判決，尚有未合，被告乙○○上訴意旨，
    指摘原判決不當，為有理由，應由本院將原判決撤銷改判，另為被告乙○○無罪
    之諭知。
據上論斷，應依刑事訴訟法第三百六十九條第一項前段、第三百六十四條、第三百零
一條第一項前段，判決如主文。
本案經檢察官邱榮藏到庭執行職務。
中      華      民      國    九十三    年      四      月    二十七    日
                              臺灣高等法院高雄分院刑事第七庭
                                  審判長法官  李春昌
                                        法官  莊飛宗
                                        法官  黃憲文
右正本證甲與原本無異。
如不服本判決應於收受本判決後十日內向本院提出上訴書狀，其未述上訴理由者，
並得於提起上訴後十日內向本院補提理由書狀（均須按他造當事人之人數附繕本)「
切勿逕送上級法院」。
                                      書記官  黃英彥
中    華    民    國      九十三      年      四        月     二十七   日
